Minutes et répertoires du notaire Pierre TIRON, 11 octobre 1783 - 27 mars 1812 (étude XXXII)
Archives nationales
- Répertoire(s) de Pierre TIRON, 11 octobre 1783 - 27 mars 1812; MC/RE/XXXII/6 - MC/RE/XXXII/12
  - Répertoire. 1783, 11 octobre - 1788, 11 octobre 1783 - 1788; MC/RE/XXXII/6
    - Notoriété constatant le nombre des héritiers du sieur Petit, 28 février 1784
      notoriété; Petit (sieur)
    - Inventaire après décès du sieur Colné, 3 mars 1784
      inventaire après décès; Colne (sieur)
    - Inventaire après décès de Menageot, 4 mars 1784
      inventaire après décès; Menageot
    - Notoriété portant renonciation à la succession de la demoiselle Montalant, 9 mars 1784
      notoriété; renonciation; Montalant (demoiselle)
    - Délivrance de legs concernant la succession Pichault, 9 mars 1784
      délivrance de legs; Pichault
    - Abstention d'hérédité de la dame Rotisset à la succession Pichault, 9 mars 1784
      notoriété; renonciation; Pichault; Rotisset (dame)
    - Notoriété après le décès de madame Premiat, 11 mars 1784
      notoriété; Premiat (madame)
    - Notoriété constatant le nombre des héritiers Pichault, 11 mars 1784
      notoriété; Pichault
    - Inventaire après décès de Louis Mignan, 15 mars 1784
      inventaire après décès; Mignan, Louis
    - Inventaire après décès de Frondat, 22 mars 1784
      inventaire après décès; Frondat
    - Testament du sieur Nagot, 24 mars 1784
      testament; Nagot (sieur)
    - Contrat de mariage entre monsieur Levasseur et la demoiselle Sauzade, 24 mars 1784
      contrat de mariage; Levasseur (monsieur); Sauzade (demoiselle)
    - Délivrance de legs de la succession vacante de mademoiselle Montalant, 30 mars 1784
      délivrance de legs; Montalant (mademoiselle)
    - Inventaire après décès de la demoiselle Massé, épouse Mauret, 30 mars 1784
      inventaire après décès; Masse (demoiselle); Mauret (épouse)
    - Notoriété constatant le nombre des héritiers de la demoiselle Gabrielle Afforty, 3 avril 1784
      notoriété; Afforty, Gabrielle
    - Contrat de mariage entre monsieur Mathieu et la demoiselle Geoffroy, 5 avril 1784
      contrat de mariage; Mathieu (monsieur); Geoffroy (demoiselle)
    - Inventaire après décès du sieur Jean Baptiste Delaville, 5 avril 1784
      inventaire après décès; Delaville, Jean-Baptiste
    - Contrat de mariage entre monsieur Girard et la demoiselle Mansuy, 7 avril 1784
      contrat de mariage; Girard (monsieur); Mansuy (demoiselle)
    - Notoriété constatant l'absence du sieur Delaville, 10 avril 1784
      notoriété; Delaville (sieur)
    - Contrat de mariage entre monsieur Bona Christave et la demoiselle La Rivière, 12 avril 1784
      contrat de mariage; Christave, Bona; La Riviere (demoiselle)
    - Contrat de mariage entre monsieur Delaplace et la demoiselle Grisbeaumont, 19 avril 1784
      contrat de mariage; Delaplace (monsieur); Grisbeaumont (demoiselle)
    - Inventaire après décès de la demoiselle Bacouelle, épouse Germain, 21 avril 1784
      inventaire après décès; Bacouelle (demoiselle); Germain (épouse)
    - Dépôt du mortuaire de la dame Charrière, 23 avril 1784
      acte d'état civil; dépôt de pièces; Charriere (dame)
    - Testament de la demoiselle Pottier, 28 avril 1784
      testament; Pottier (demoiselle)
    - Testament de la veuve Boulogne, 28 avril 1784
      testament; Boulogne (veuve)
    - Inventaire après décès de la dame Charrière, 29 avril 1784
      inventaire après décès; Charriere (dame)
    - Testament du sieur Carrée, 30 avril 1784
      testament; Carree (sieur)
    - Délivrance de legs de Massary Darmancourt, 30 avril 1784
      délivrance de legs; Massary Darmancourt
    - Testament de Louvé, 1er mai 1784
      testament; Louve
    - Testament de Dugué, 1er mai 1784
      testament; Dugue
    - Contrat de mariage entre monsieur Allaire et la demoiselle Morand, 2 mai 1784
      contrat de mariage; Allaire (monsieur); Morand (demoiselle)
    - Testament de Bouillerot de Saint Ange, 6 mai 1784
      testament; Bouillerot de Saint Ange
    - Inventaire après décès du sieur Mansard, 8 mai 1784
      inventaire après décès; Mansard (sieur)
    - Contrat de mariage entre le sieur Normand et la demoiselle Bail, 9 mai 1784
      contrat de mariage; Normand (sieur); Bail (demoiselle)
    - Contrat de mariage entre monsieur Jean et la demoiselle Baillon, 13 mai 1784
      contrat de mariage; Jean (monsieur); Baillon (demoiselle)
    - Notoriété constatant le nombre des héritiers de la veuve Coipel, 18 mai 1784
      notoriété; Coipel (veuve)
    - Inventaire après décès de la dame Colin, 19 mai 1784
      inventaire après décès; Colin (dame)
    - Contrat de mariage entre monsieur Dewarlincourt et mademoiselle Cana, 20 mai 1784
      contrat de mariage; Dewarlincourt (monsieur); Cana (mademoiselle)
    - Contrat de mariage entre monsieur Colin et la demoiselle Gonnot, 21 mai 1784
      contrat de mariage; Colin (monsieur); Gonnot (demoiselle)
    - Testament de madame Roucounière, 24 mai 1784
      testament; Roucouniere (madame)
    - Contrat de mariage entre monsieur Férault et la demoiselle Petit, 26 mai 1784
      contrat de mariage; Ferault (monsieur); Petit (demoiselle)
    - Contrat de mariage entre le sieur Enguehard et la demoiselle Larcher, 31 mai 1784
      contrat de mariage; Enguehard (sieur); Larcher (demoiselle)
    - Testament de Fleury, 2 juin 1784
      testament; Fleury
    - Contrat de mariage entre monsieur Lesage et la demoiselle Breton, 3 juin 1784
      contrat de mariage; Lesage (monsieur); Breton (demoiselle)
    - Contrat de mariage entre monsieur Renier et la demoiselle Virellet, 5 juin 1784
      contrat de mariage; Renier (monsieur); Virellet (demoiselle)
    - Contrat de mariage entre monsieur Bertaut et la demoiselle Bouchart, 7 juin 1784
      contrat de mariage; Bertaut (monsieur); Bouchart (demoiselle)
    - Inventaire après décès de Jean Pierre Despy, 8 juin 1784
      inventaire après décès; Despy, Jean-Pierre
    - Testament de Gubois, 21 juin 1784
      testament; Gubois
    - Inventaire après décès de Romain Dangoisse, 25 juin 1784
      inventaire après décès; Dangoisse, Romain
    - Contrat de mariage entre monsieur Petit et la demoiselle Trésorier, 25 juin 1784
      contrat de mariage; Petit (monsieur); Tresorier (demoiselle)
    - Contrat de mariage entre monsieur Jolly et la demoiselle Doucet, 26 juin 1784
      contrat de mariage; Jolly (monsieur); Doucet (demoiselle)
    - Contrat de mariage entre monsieur Dubuisson et la demoiselle Lanté, 26 juin 1784
      contrat de mariage; Dubuisson (monsieur); Lante (demoiselle)
    - Inventaire après décès du sieur Nagot, 28 juin 1784
      inventaire après décès; Nagot (sieur)
    - Contrat de mariage entre monsieur Gillet et la demoiselle Lebas, 4 juillet 1784
      contrat de mariage; Gillet (monsieur); Labas (demoiselle)
    - Compte d'exécution testamentaire de monsieur Morellet, 8 juillet 1784
      compte d'exécution testamentaire; Morellet (monsieur)
    - Délivrance de legs et notoriété portant renonciation à la succession de la demoiselle Sarrazin par les héritiers, 8 juillet 1784
      délivrance de legs; notoriété; renonciation; Sarrazin (demoiselle)
    - Inventaire après décès de Luc Rogé, 9 juillet 1784
      inventaire après décès; Roge, Luc
    - Notoriété portant renonciation à la succession de sa soeur par le sieur Gerbier, 13 juillet 1784
      notoriété; renonciation; Gerbier (sieur); Gerbier (demoiselle)
    - Testament de Richer, 14 juillet 1784
      testament; Richer
    - Notoriété portant renonciation à la succession de Romain Dangoisse par la dame Lacour, 15 juillet 1784
      notoriété; renonciation; Dangoisse, Romain; Lacour (dame)
    - Inventaire après décès de la dame Bigaré, 16 juillet 1784
      inventaire après décès; Bigare (dame)
    - Notoriété concernant Fieubet, 18 juillet 1784
      notoriété; Fieubet
    - Contrat de mariage entre monsieur Vin et la demoiselle Pallier, 23 juillet 1784
      contrat de mariage; Vin (monsieur); Pallier (demoiselle)
    - Contrat de mariage entre monsieur Hervé et la demoiselle François, 25 juillet 1784
      contrat de mariage; Herve (Monseiur); Francois (demoiselle)
    - Contrat de mariage entre monsieur Lavoisier et la demoiselle Saingre, 25 juillet 1784
      contrat de mariage; Lavoisier (monsieur); Saingre (demoiselle)
    - Contrat de mariage entre monsieur Baudrit et la demoiselle Frémont, 25 juillet 1784
      contrat de mariage; Baudrit (monsieur); Fremont (demoiselle)
    - Contrat de mariage entre le sieur Beguy et la demoiselle Gauviellier, 28 juillet 1784
      contrat de mariage; Beguy (sieur); Gauviellier (demoiselle)
    - Inventaire après décès de la dame Payen, 29 juillet 1784
      inventaire après décès; Payen (dame)
    - Contrat de mariage entre monsieur Guérin et la veuve Martin, 2 août 1784
      contrat de mariage; Guerin (monsieur); Martin (veuve)
    - Dépôt du mortuaire Gervais, 2 août 1784
      acte d'état civil; dépôt de pièces; Gervais
    - Notoriété en rectification des noms des sieur et demoiselle Dupuis, 6 août 1784
      notoriété; Dupuis (sieur); Dupuis (demoiselle)
    - Inventaire après décès de mademoiselle Carpentier, 6 août 1784
      inventaire après décès; Carpentier (mademoiselle)
    - Contrat de mariage entre le sieur Pintin et la demoiselle Le Roy, 7 août 1784
      contrat de mariage; Pintin (sieur); Le Roy (demoiselle)
    - Notoriété portant renonciation à la succession Chaussechat de Cercey par madame de Neuvillette, 11 août 1784
      notoriété; renonciation; Chaussechat de Cercey (monsieur); Neuvillette (madame de)
    - Inventaire après décès de Chanhomme, 20 août 1784
      inventaire après décès; Chanhomme
    - Contrat de mariage entre monsieur Barroin et la demoiselle Hubert, 21 août 1784
      contrat de mariage; Barroin (monsieur); Hubert (demoiselle)
    - Délivrance de legs de monsieur Chaussechat de Cercey, 21 août 1784
      délivrance de legs; Chaussechat de Cercey (monsieur)
    - Contrat de mariage entre monsieur Cudreaux et la veuve Bridloup, 21 août 1784
      contrat de mariage; Cudreaux (monsieur); Bridloup (veuve)
    - Notoriété constatant le nombre des héritiers Flour, 22 août 1784
      notoriété; Flour
    - Contrat de mariage entre le sieur Frécard et la demoiselle Depoisse, 22 août 1784
      contrat de mariage; Frecard (sieur); Depoisse (demoiselle)
    - Contrat de mariage entre le sieur Gosse et la veuve de Saint Martin, 25 août 1784
      contrat de mariage; Gosse (sieur); Saint Martin (veuve de)
    - Contrat de mariage entre le sieur Carpentier et la demoiselle Boitte, 25 août 1784
      contrat de mariage; Carpentier (sieur); Boitte (demoiselle)
    - Contrat de mariage entre le sieur Flobert et la demoiselle Buffet, 29 août 1784
      contrat de mariage; Flobert (sieur); Buffet (demoiselle)
    - Notoriété constatant l'absence du sieur Charrière, 30 août 1784
      notoriété; Charriere (sieur)
    - Contrat de mariage entre monsieur Germain et la demoiselle Lovin, 10 septembre 1784
      contrat de mariage; Germain (monsieur); Lovin (demoiselle)
    - Contrat de mariage entre monsieur Grimaud et la demoiselle Gilbert, 11 septembre 1784
      contrat de mariage; Grimaud (monsieur); Gilbert (demoiselle)
    - Inventaire après décès de la dame Persin, 14 septembre 1784
      inventaire après décès; Persin (dame)
    - Contrat de mariage entre le sieur Chaton et la demoiselle Cossette, 15 septembre 1784
      contrat de mariage; Chaton (sieur); Cossette (demoiselle)
    - Contrat de mariage entre le sieur Cretemont et la veuve Carmantan, 16 septembre 1784
      contrat de mariage; Cretemont (sieur); Carmantan (veuve)
    - Contrat de mariage entre le sieur Séjournée et la demoiselle Lionet, 21 septembre 1784
      contrat de mariage; Sejournee (sieur); Lionet (demoiselle)
    - Notoriété concernant Mignan et Lhomme, 22 septembre 1784
      notoriété; Mignan; Lhomme
    - Notoriété concernant le sieur Defrançois, 24 septembre 1784
      notoriété; Defrancois (sieur)
    - Testament de Christophe Gautier, 24 septembre 1784
      testament; Gautier, Christophe
    - Inventaire après décès du sieur Lehoux, 24 septembre 1784
      inventaire après décès; Lehoux (sieur)
    - Testament de Bouvet, 28 septembre 1784
      testament; Bouvet
    - Contrat de mariage entre monsieur Chastenet et mademoiselle Comynet, 1er octobre 1784
      contrat de mariage; Chastenet (monsieur); Comynet (mademoiselle)
    - Contrat de mariage entre le sieur Montalant et la demoiselle Banié, 7 octobre 1784
      contrat de mariage; Montalant (sieur); Banie (demoiselle)
    - Contrat de mariage entre le sieur Tierez et la demoiselle Elan, 10 octobre 1784
      contrat de mariage; Tierez (sieur); Elan (demoiselle)
    - Contrat de mariage entre le sieur Beguin et la demoiselle Macret, 10 octobre 1784
      contrat de mariage; Beguin (sieur); Macret (demoiselle)
    - Contrat de mariage entre le sieur Toutin et la demoiselle Delicq, 10 octobre 1784
      contrat de mariage; Toutin (sieur); Delicq (demoiselle)
    - Contrat de mariage entre le sieur Castre et la demoiselle Lespicier, 10 octobre 1784
      contrat de mariage; Castre (sieur); Lespicier (demoiselle)
    - Contrat de mariage entre le sieur Malbaut et la demoiselle Mousseau, 10 octobre 1784
      contrat de mariage; Malbaut (sieur); Mousseau (demoiselle)
    - Contrat de mariage entre le sieur Perrot et la veuve Vuhaut, 11 octobre 1784
      contrat de mariage; Perrot (sieur); Vuhaut (veuve)
    - Inventaire après décès de la dame Boncorps, 15 octobre 1784
      inventaire après décès; Boncorps (dame)
    - Testament de Chanhomme, 18 octobre 1784
      testament; Chanhomme
    - Contrat de mariage entre le sieur Gosset et la demoiselle Biet, 19 octobre 1784
      contrat de mariage; Gosset (sieur); Biet (demoiselle)
    - Notoriété concernant madame Payette de Faucourt, 20 octobre 1784
      notoriété; Payette de Faucourt (madame)
    - Contrat de mariage entre le sieur Beauvarlet et la demoiselle Villetard, 20 octobre 1784
      contrat de mariage; Beauvarlet (sieur); Villetard (demoiselle)
    - Testament de monsieur de Saint Upery, 23 octobre 1784
      testament; Saint Upery (monsieur de)
    - Notoriété concernant monsieur Le Breton, 23 octobre 1784
      notoriété; Le Breton (monsieur)
    - Testament déposé de mademoiselle Roux, 25 octobre 1784
      testament; dépôt de pièces; Roux (mademoiselle)
    - Inventaire après décès de monsieur Cartault, 30 octobre 1784
    - Contrat de mariage entre monsieur Moreau et la demoiselle Sellier, 31 octobre 1784
      contrat de mariage; Moreau (monsieur); Sellier (demoiselle)
    - Inventaire après décès du sieur de Genne, 3 novembre 1784
      inventaire après décès; Genne (sieur de)
    - Contrat de mariage entre le sieur Hervier et la demoiselle Dor, 5 novembre 1784
      contrat de mariage; Hervier (sieur); Dor (demoiselle)
    - Inventaire après décès de la dame Mongin, 6 novembre 1784
      inventaire après décès; Mongin (dame)
    - Inventaire après décès de monsieur de Saint Upery, 6 novembre 1784
      inventaire après décès; Saint Upery (monsieur de)
    - Contrat de mariage entre monsieur Gensay et la demoiselle Elluin, 7 novembre 1784
      contrat de mariage; Gensay (monsieur); Elluin (demoiselle)
    - Contrat de mariage entre le sieur Fourau et la veuve Barthelemy, 9 novembre 1784
      contrat de mariage; Fourau (sieur); Barthelemy (veuve)
    - Inventaire après décès de Remy, 9 novembre 1784
      inventaire après décès; Remy
    - Contrat de mariage entre monsieur Michaux et la demoiselle Dardenne, 10 novembre 1784
      contrat de mariage; Michaux (monsieur); Dardenne (demoiselle)
    - Contrat de mariage entre le sieur Jolly et la demoiselle Doucet, 10 novembre 1784
      contrat de mariage; Jolly (sieur); Doucet (demoiselle)
    - Inventaire après décès de mademoiselle Roger, 11 novembre 1784
      inventaire après décès; Roger (mademoiselle)
    - Testament de la demoiselle Antoinette Barachy, 11 novembre 1784
      testament; Barachy, Antoinette
    - Testament de madame Water, 14 novembre 1784
      testament; Water (madame)
    - Testament de monsieur Water, 14 novembre 1784
      testament; Water (monsieur)
    - Contrat de mariage entre le sieur Locquin et la demoiselle Landry, 17 novembre 1784
      contrat de mariage; Locquin (sieur); Landry (demoiselle)
    - Inventaire après décès de la dame Petit, 18 novembre 1784
      inventaire après décès; Petit (dame)
    - Contrat de mariage entre monsieur Petit et la veuve Sauton, 19 novembre 1784
      contrat de mariage; Petit (monsieur); Sauton (veuve)
    - Contrat de mariage entre monsieur Ourt et la demoiselle Mussat Jendet, 19 novembre 1784
      contrat de mariage; Ourt (monsieur); Mussat Jendet (demoiselle)
    - Contrat de mariage entre le sieur Mérigot et la veuve Delagrou, 21 novembre 1784
      contrat de mariage; Merigot (sieur); Delagrou (veuve)
    - Contrat de mariage entre monsieur Laurat et la demoiselle Gerard, 22 novembre 1784
      contrat de mariage; Laurat (monsieur); Gerard (demoiselle)
    - Inventaire après décès de madame veuve Ducatel, 2 décembre 1784
      inventaire après décès; Ducatel (veuve)
    - Testament de Prere dit Dasier, 8 décembre 1784
      testament; Prere dit Dasier; Dasier-Prere
    - Testament de Benoist, 8 décembre 1784
      testament; Benoist
    - Inventaire après décès de monsieur Vannier, 9 décembre 1784
      inventaire après décès; Vannier (monsieur)
    - Testament de Pierre Lebas, 10 décembre 1784
      testament; Lebas, Pierre
    - Contrat de mariage entre monsieur Pir et la demoiselle Laivre, 13 décembre 1784
      contrat de mariage; Pir (monsieur); Laivre (demoiselle)
    - Testament de Verneille, 13 décembre 1784
      testament; Verneille
    - Notoriété après le décès la dame Desjardin, 29 décembre 1784
      notoriété; Desjardin (dame)
    - Inventaire après décès de Pierre Le Bas, 29 décembre 1784
      inventaire après décès; Le Bas, Pierre
    - Notoriété constatant l'absence de Pierre Lebas, 5 janvier 1785
      notoriété; Lebas, Pierre
    - Contrat de mariage entre le sieur Levrien et la demoiselle Martin, 8 janvier 1785
      contrat de mariage; Levrien (sieur); Martin (demoiselle)
    - Testament de la dame veuve Glereau, 8 janvier 1785
      testament; Glereau (veuve)
    - Contrat de mariage entre le sieur Joumié et la demoiselle Lancret, 12 janvier 1785
      contrat de mariage; Joumie (sieur); Lancret (demoiselle)
    - Inventaire après décès de la damethibault, 13 janvier 1785
      inventaire après décès; Thibault (dame)
    - Inventaire après décès de la veuve La Joye, 15 janvier 1785
      inventaire après décès; La Joye (veuve)
    - Contrat de mariage entre le sieur Thibault et la demoiselle Dumoutier, 18 janvier 1785
      contrat de mariage; Thibault (sieur); Dumoutier (demoiselle)
    - Inventaire après décès de la dame Bonnoz, 18 janvier 1785
      inventaire après décès; Bonnoz (dame)
    - Notoriété après le décès du sieur Pugens, 19 janvier 1785
      notoriété; Pugens (sieur)
    - Contrat de mariage entre le sieur Lucas et la demoiselle Delaporte, 22 janvier 1785
      contrat de mariage; Lucas (sieur); Delaporte (demoiselle)
    - Inventaire après décès du sieur Marchand, 22 janvier 1785
      inventaire après décès; Marchand (sieur)
    - Testament de Vannier, 22 janvier 1785
      testament; Vannier
    - Contrat de mariage entre monsieur Cartault de La Verriere et la demoiselle Leseure de Senneville, 25 janvier 1785
      contrat de mariage; Cartault de La Verriere (monsieur); Leseure de Senneville (demoiselle)
    - Dépôt du certificat de vie de monsieur Bournisfac, 27 janvier 1785
      notoriété; dépôt de pièces; Bournisfac (monsieur)
    - Contrat de mariage entre le sieur Vivien et la veuve Marchand, 27 janvier 1785
      contrat de mariage; Vivien (sieur); Marchand (veuve)
    - Notoriété après le décès de madame Varlet, 27 janvier 1785
      notoriété; Varlet (madame)
    - Dépôt du certificat de vie de la demoiselle Fontaine, épouse Dufour, 29 janvier 1785
      notoriété; dépôt de pièces; Fontaine (demoiselle); Dufour (épouse)
    - Contrat de mariage entre le sieur Guiard et la demoiselle Maillard, 31 janvier 1785
      contrat de mariage; Guiard (sieur); Maillard (demoiselle)
    - Contrat de mariage entre le sieur Obry et la demoiselle Percilliée, 1er février 1785
      contrat de mariage; Obry (sieur); Percilliee (demoiselle)
    - Contrat de mariage entre le sieur Simmoneau et la demoiselle Beaulieu, 1er février 1785
      contrat de mariage; Simmoneau (sieur); Beaulieu (demoiselle)
    - Notoriété après le décès de la dame veuve Naze, 3 février 1785
      notoriété; Naze (veuve)
    - Contrat de mariage entre le sieur Villet et la demoiselle Closet, veuve Vedé, 4 février 1785
      contrat de mariage; Villet (sieur); Closet (demoiselle); Vede (veuve)
    - Contrat de mariage entre le sieur Moullin et la demoiselle Rousseau, 6 février 1785
      contrat de mariage; Moullin (sieur); Rousseau (demoiselle)
    - Contrat de mariage entre le sieur Thouvenin et la demoiselle Léger, 6 février 1785
      contrat de mariage; Thouvenin (sieur); Leger (demoiselle)
    - Notoriété constatant le nombre des héritiers des sieur et dame Chazotier, 6 février 1785
      notoriété; Chazotier (sieur); Chazotier (dame)
    - Inventaire après décès de la dame veuve Lardant, 7 février 1785
      inventaire après décès; Lardant (veuve)
    - Contrat de mariage entre le sieur Bonnet et la demoiselle Chlée, 8 février 1785
      contrat de mariage; Bonnet (sieur); Chlee (demoiselle)
    - Inventaire après décès d' André Besnard, 11 février 1785
      inventaire après décès; Besnard, André
    - Testament déposé de madame Just, 14 février 1785
      testament; dépôt de pièces; Just (madame)
    - Notoriété concernant monsieur Rossignol et les sieur et dame Pitanier, 15 février 1785
      notoriété; Rossignol (monsieur); Pitanier (sieur); Pitanier (dame)
    - Notoriété constatant les héritiers Mazières, 19 février 1785
      notoriété; Mazieres
    - Contrat de mariage entre monsieur Persin et la demoiselle legsrand, 21 février 1785
      contrat de mariage; Persin (monsieur); Legrand (demoiselle)
    - Inventaire après décès de la veuve Glaireau, 21 février 1785
      inventaire après décès; Glaireau (veuve)
    - Notoriété après le décès de monsieur Petit, 23 février 1785
      notoriété; Petit (monsieur)
    - Testament de Marin Lamelet, 24 février 1785
      testament; Lamelet, Marin
    - Contrat de mariage entre monsieur Mala et la demoiselle Vallet, 12 mars 1785
      contrat de mariage; Mala (monsieur); Vallet (demoiselle)
    - Inventaire après décès de monsieur et madame Le Sénéchal, 12 mars 1785
      inventaire après décès; Le Senechal (monsieur); Le Senechal (madame)
    - Contrat de mariage entre monsieur Bragairat et la demoiselle Debray, 15 mars 1785
      contrat de mariage; Bragairat (monsieur); Debray (demoiselle)
    - Notoriété en rectification des noms de madame la comtesse de Conygham, 15 mars 1785
      notoriété; Conygham (madame de)
    - Notoriété concernant Cormier, 16 mars 1785
      notoriété; Cormier
    - Inventaire après décès du sieur Michault, 19 mars 1785
      inventaire après décès; Michault (sieur)
    - Contrat de mariage entre le sieur Rondot et la veuve Crosnier, 30 mars 1785
      contrat de mariage; Rondot (sieur); Crosnier (veuve)
    - Contrat de mariage entre monsieur Brousse et la demoiselle Motte, 1er avril 1785
      contrat de mariage; Brousse (monsieur); Motte (demoiselle)
    - Notoriété concernant la dame de Plista, épouse Le Cocq, 2 avril 1785
      notoriété; Plista (dame de); Le Cocq (épouse)
    - Contrat de mariage entre le sieur Le Coeur et la demoiselle Jean, 2 avril 1785
      contrat de mariage; Le Coeur (sieur); Jean (demoiselle)